臺灣高雄地方法院刑事判決　　　　　　　　　　　　　九十一年度易字第五二七號
　　公　訴　人　臺灣高雄地方法院檢察署檢察官
　　被　　　告　乙○○
右列被告因贓物案件，經檢察官提起公訴（民國九十年度偵字第二○九九二號），本
院判決如左：
    主  文
乙○○故買贓物，處有期徒刑伍月，如易科罰金，以佰元折算壹日。
    事  實
一、乙○○明知某不詳姓名年籍之人所持有之美國進口之冷凍豬心三千五百三十六公
    斤（二百六十箱）係來路不明之贓物（該豬心係甲○○所有，於民國九十年七月
    二十三日凌晨零時三十分許在高雄市前鎮區○○○○路二十七號隆發冷凍廠一樓
    Ｂ一○一號冷凍庫內失竊之物），竟仍於九十年七月二十三日至同年月二十六日
    間之某日，在高雄市某處向該不詳姓名之男子買受後，放置於向訴外人楊文隆承
    租之設於台南縣仁德鄉○○村○○路○段一○八號山海冷凍廠內，並於九十年七
    月二十八日下午三時許，委由不知情之蕭富同以租來之車號Ｆ五─八二五七號小
    貨車，將豬心載運至高雄市○○路四三○號豐晟冷凍廠內以每公斤新台幣（以下
    同）五十元之低價出售豬心一百八十五箱（合計重二千五百十六公斤）予不知情
    之李朝賢。嗣於九十年七月二十八日下午五時三十分許，為甲○○發現，報警查
    獲。
二、案經高雄市政府警察局前鎮分局報請臺灣高雄地方法院檢察署檢察官偵查起訴。
    理  由
一、訊之被告乙○○矢口否認有何故買贓物之犯行，辯稱：是林家樂（檢察官另案偵
    辦）將伊所有之豬心出售後，再偷竊一批豬心放置在伊使用之冷凍庫內，伊事先
    不知情，係林家樂於案發後才告知云云。
二、被告乙○○於九十年七月二十八日出售予訴外人李朝賢之豬心一百八十五箱，係
    甲○○所有，於九十年七月二十三日凌晨零時三十分許在高雄市前鎮區○○○○
    路二十七號隆發冷凍廠一樓Ｂ一○一號冷凍庫內失竊之事實，業據被害人甲○○
    、證人龔順意分別於警訊及偵訊中陳述明確，並有甲○○購入前開豬心之估價單
    二紙、支票影本一紙、進口報單影本二紙、豬心外箱包裝影本二份附於警卷可稽
    ，上開豬心係屬失竊之贓物無訛。又被告乙○○出售予李朝賢之一百八十五箱豬
  心，係被告委由蕭富同以租來之Ｆ五─八二五七號小貨車，自被告乙○○於九十
    年六月二十三日向訴外人楊文隆承租之設於台南縣仁德鄉○○村○○路○段一○
    八號山海冷凍廠內載運至高雄市○○路四三○號豐晟冷凍廠內以每公斤五十元之
    低價出售予李朝賢等情，亦據證人李朝賢、楊文隆、蕭富同分別於警訊中陳明在
    卷，並有貨車出租契約書影本一紙附於警卷可按。被告雖於警訊中辯稱：前開豬
    心係於案發前五、六個月分別向訴外人姚志乾及吳清安所購買云云，惟查，姚志
    乾後一次出售豬心予被告乙○○係在九十年一月十三日，以每公斤七十元出售，
    而吳清安最後一次出售豬心予被告乙○○，係在八十九年十二月十四日，以每公
    斤六十五元出售，均運至高雄市前鎮區○○○○路二十七號隆發冷凍廠交付被告
    ，且本件為警查獲之一百八十五箱豬心，其包裝、廠牌或製造日期均不相同等情
    ，亦據證人姚志乾、吳清安二人於警訊中陳明，況被害人甲○○所失竊之豬心係
    在楊文隆設於台南縣仁德鄉○○村○○路○段一○八號山海冷凍廠內運出，載至
    高雄市○○路四三○號豐晟冷凍廠內，而被告於九十年六月二十三日始向楊文隆
    租該冷凍廠，已如前述，則被告出售予李朝賢之一百八十五箱豬心，並非向姚志
    乾、吳清安所購買，亦堪認定。又甲○○失竊之豬心，係以每公斤六十元購入，
    而被告前向姚志乾、吳清安購買豬心，每公斤約六十五元至七十元不等，衡情，
    該冷凍豬心之價格應不低於六十元，被告竟以五十元之低價出售予李朝賢，是被
    告前開所辯，查獲之豬心係向姚志乾、吳清安所購買，不知是贓物云云，與前揭
    事證不符，亦有違常情，所辯顯係事後卸責之詞，不足採信，被告乙○○明知上
    開豬心為來源不正之贓物，仍故意加以購買，本件事證明確，被告犯行堪以認定
    。
三、核被告乙○○所為，係犯刑法第三百四十九條第二項之故買贓物罪。審酌被告故
    買贓物，再賤價出售，助長被害人尋回失物之困難，犯後未坦承犯行，亦未賠償
    被害人之損害，態度不佳等一切情狀，量處如主文所示之刑，併諭知易科罰金之
    折算標準。
據上論斷，應依刑事訴訟法第二百九十九條第一項前段，刑法第三百四十九條第二項
、第四十一條第一項，罰金罰鍰提高標準條例第一條前段、第二條，判決如主文。
本案經檢察官朱秋菊到庭執行職務。
中      華      民      國      九十一      年      五      月    七    日
                臺灣高雄地方法院刑事庭
                                      法  官    涂裕洪
右正本證明與原本無異。
如不服本判決，應於判決送達後十日內，向本院提出上訴狀。
                                      書記官    賴佳慧
中    華    民    國      九十一      年      五      月      十      日
附錄本判決論罪科刑之法條
刑法第三百四十九條
收受贓物者，處三年以下有期徒刑、拘役或五百元以下罰金。
搬運、寄藏、故買贓物或為牙保者，處五年以下有期徒刑、拘役或科或併科一千元以
下罰金。
因贓物變得之財物，以贓物論。
